---
title: "ANOVA"
output: html_notebook
---

### ANOVA model fitting
`aov()`
* 单因素协方差分析， 即是有一组分组因子，还有一个变量（通常是是连续性的）在实验设计中不是组间或组内因子。
* 双因素方差分析， 两个变量都是分组的因子，也就是受试者只接受过一次测量（但一般每种因子水平的组合都有若干个受试者）。
* 重复测量方差分析，两个变量一个是分组因子， 一个是组内因子， 也就是说每个受试者都要在组内因子的每一水平上进行测量。
#### 单因素方差分析
```{r}
library(multcomp)
attach(cholesterol)
table(trt)

aggregate(response, by=list(trt), FUN=mean)
aggregate(response, by=list(trt), FUN=sd)
```

```{r}
fit <- aov(response ~ trt)
summary(fit)
```

```{r}
library(gplots)
plotmeans(response ~ trt, xlab='Treatment', ylab='Response', main='Mean Plot\nwith 95% CI')
detach(cholesterol)
```

#### 多重比较
```{r}
TukeyHSD(fit)
```

```{r}
par(las=2)
par(mar=c(5, 8, 4, 2))
plot(TukeyHSD(fit))
```

#### `glht()` in multcomp
```{r}
library(multcomp)
par(mar=c(5, 4, 6, 2))
tuk <- glht(fit, linfct=mcp(trt='Tukey'))
plot(cld(tuk, level=.05), col='lightgrey')
```
#### 评估检验的假设条件
```{r}
library(car)
qqPlot(lm(response ~ trt, data=cholesterol), simulate=TRUE, main='Q-Q Plot', labels=FALSE)
```
#### 方差齐性
```{r}
bartlett.test(response ~ trt, data=cholesterol)
```

#### 离群点
```{r}
library(car)
outlierTest(fit)
```

### 单因素协方差分析(ANCOVA)
```{r}
data(litter, package='multcomp')
attach(litter)
table(dose)
aggregate(weight, by=list(dose), FUN=mean)
fit <- aov(weight ~ gesttime + dose)
summary(fit)
```

#### 去除协变量 gesttime 后的组均值
```{r}
library(effects)
effect('dose', fit)
```

#### 自定义的对照的多重比
```{r}
library(multcomp)
contrast <- rbind('no drug vs. drug' = c(3, -1, -1, -1))
summary(glht(fit, linfct=mcp(dose=contrast)))
```

#### 回归斜率的同质性
ANCOVA还假定回归斜率相同，若交互效应显著，则意味着时间和幼崽出生体重间的关系依赖于药物剂量的水平。  
```{r}
library(multcomp)
fit2 <- aov(weight ~ gesttime*dose, data=litter)
summary(fit2)
```
> 交互项不显著，支持了回归斜率相同的假设

```{r}
library(HH)
```

### 双因素方差分析
```{r}
attach(ToothGrowth)
table(supp, dose)
aggregate(len, by=list(supp, dose), FUN=mean)
aggregate(len, by=list(supp, dose), FUN=sd)
dose <- factor(dose)
fit <- aov(len ~ supp*dose)
summary(fit)
detach(ToothGrowth)
```

```{r}
attach(ToothGrowth)
interaction.plot(dose, supp, len, type='b', 
                 col=c('red', 'blue'), pch=c(16, 18),
                 main='Interaction between Dose and Supplement Type')
detach(ToothGrowth)
```

```{r}
library(gplots)
attach(ToothGrowth)
plotmeans(len ~ interaction(supp, dose, sep=" "), 
                            connect=list(c(1, 3, 5), c(2, 4, 6)),
                            col=c('red', 'darkgreen'), 
                            main='Interaction Plot with 95% CIs',
                            xlab='Treatment and Dose Combination')
```

```{r}
library(HH)
interaction2wt(len~supp*dose)
```


#### 重复测量方差分析
```{r}
CO2$conc <- factor(CO2$conc)
w1b1 <- subset(CO2, Treatment=='chilled')
fit <- aov(uptake ~ conc*Type + Error(Plant/(conc)), w1b1)
summary(fit)
```
```{r}
par(las=2)
par(mar=c(10, 4, 4, 2))
with(w1b1, interaction.plot(conc, Type, uptake, type='b', col=c('red', 'blue'),
                            pch=c(16, 18), main='Interaction Plot for Plant Type and Concentration'))
boxplot(uptake ~ Type * conc, data=w1b1, col=(c('gold', 'green')), 
        main='Chilled Quebec and Mississippi Plants',
        ylab='Carbon dioxide uptake rate (umol/m^2 sec)')
```




```{r}
w1b1
```
#### 多元方差分析 MANOVA
```{r}
library(MASS)
attach(UScereal)
shelf <- factor(shelf)
y <- cbind(calories, fat, sugars)
aggregate(y, by=list(shelf), FUN=mean)
cov(y)
fit <- manova(y ~ shelf)
summary(fit)
summary.aov(fit)
```

```{r}
center <- colMeans(y)
n <- nrow(y)
p <- ncol(y)
cov <- cov(y)
d <- mahalanobis(y, center, cov)
coord <- qqplot(qchisq(ppoints(n), df=p),
                d, main='Q-Q Plot Assessing Multivariate Normality',
                ylab='Mahalanobis D2')
abline(a=0, b=1)
identify(coord$x, coord$y, labels=row.names(UScereal))
```

```{r}
library(mvoutlier)
outliers <- aq.plot(y)
outliers
```

```{r}
library(rrcov)
Wilks.test(y, shelf, method='mcd')
```
#### 回归做ANOVA

```{r}
library(multcomp)
levels(cholesterol$trt)
```
* in `aov()`
```{r}
fit.aov <- aov(response ~ trt, data=cholesterol)
summary(fit.aov)
```
* in `lm()`
```{r}
fit.lm <- lm(response ~ trt, data=cholesterol)
summary(fit.lm)
```


