---
title: "t-test and nonparametric test of differences between groups"
output: html_notebook
---
### T-test
#### T-test in dependent samples
> 与其他多数统计软件不同的是，这里的t检验默认假定方差不相等，并使用Welsh的修正自由度。  
> 使用参数var.equal=TRUE以假定方差相等，并使用合并方差估计。  
> t.test(y~x) 中x必须是二分变量

```{r}
library(MASS)
t.test(Prob ~ So, data=UScrime)
```

#### independent t-test
```{r}
apply(UScrime[c('U1', 'U2')], 2, function(x) (c(mean=mean(x), sd=sd(x))))
with(UScrime, t.test(U1, U2, paired=TRUE))
```

* 多于两组，使用ANOVA

### nonparametric test of differences between groups

> 结果变量在本质上  

#### Wilcoxon轶和检验(Mann-Whitney U检验)

> 适用于两组独立的数据, 评估观测是否是从相同的概率分布中抽得的  

```{r}
with(UScrime, by(Prob, So, median))
wilcox.test(Prob ~ So, data=UScrime)
```

#### Wilcoxon符号轶检验

> 非独立样本，无法保证正态性假设的情境

```{r}
sapply(UScrime[c('U1', 'U2')], median)
with(UScrime, wilcox.test(U1, U2, paired=TRUE))
```

#### 多于两组

> 如果无法满足ANOVA的假设，可以使用Kruskal-Wallis非参数检验方法  
  如果各组不独立，使用Friedman检验
  
```{r}
states <- data.frame(state.region, state.x77)
states
kruskal.test(Illiteracy ~ state.region, data=states)
```



